臺灣高雄地方法院刑事判決　　　　　　　94年度訴字第1586號
公　訴　人　臺灣高雄地方法院檢察署檢察官
被　　　告　甲○○
　　　　　　　　（現因另案在臺灣臺東監獄岩灣分監執行中）
上列被告因違反毒品危害防制條例案件，經檢察官提起公訴（94
年度毒偵字第1713號），本院合議庭裁定由受命法官獨任進行簡
式審判程序後，本院判決如下：
    主  文
甲○○施用第一級毒品，累犯，處有期徒刑柒月。扣案含有第一
級毒品海洛因成分之白粉（驗後淨重零點零伍公克）及扣案物品
（針筒壹支、吸食器壹支、吸管貳支）內之海洛因殘渣，均沒收
銷燬之。扣案之針筒壹支、吸食器壹支、吸管貳支，均沒收。又
施用第二級毒品，累犯，處有期徒刑參月。扣案含有第二級毒品
甲基安非他命成分之晶體（驗後毛重零點貳公克）及扣案物品（
針筒壹支、吸食器壹支、外觀編號775 號吸管壹支）內之甲基安
非他命殘渣，均沒收銷燬之。扣案之針筒壹支、吸食器壹支、外
觀編號775 號吸管壹支，均沒收。應執行有期徒刑捌月。扣案含
有第一級毒品海洛因成分之白粉（驗後淨重零點零伍公克）及扣
案物品（針筒壹支、吸食器壹支、吸管貳支）內之海洛因殘渣、
扣案含有第二級毒品甲基安非他命成分之晶體（驗後毛重零點貳
公克）及扣案物品（針筒壹支、吸食器壹支、外觀編號775 號吸
管壹支）內之甲基安非他命殘渣，均沒收銷燬之。扣案之針筒壹
支、吸食器壹支、吸管貳支，均沒收。
    事  實
一、甲○○前於民國（下同）90年間因違反毒品危害防制條例案
    件，經法院判處有期徒刑10月確定，於92年5 月20日執行完
    畢。
二、甲○○前於90年間因施用毒品案件，經檢察官聲請本院以90
    年毒聲字第2377號裁定送觀察、勒戒後，認有繼續施用毒品
    傾向，經檢察官聲請本院以90年度毒聲字第3466號裁定施以
    強制戒治，先於91年1 月31日受本院90年度毒聲字第7685號
    裁定停止戒治付保護管束而釋放，於91年5 月14日保護管束
    期滿而強制戒治執行完畢。詎甲○○仍未戒除毒癮，基於施
    用第一級毒品海洛因之犯意，於前揭強制戒治執行完畢釋放
    後5 年內之94年1 月17日11時許，在高雄縣甲仙鄉和安村網
    球場內，以將海洛因摻水放入針筒注射體內之方式施用第一
    級毒品海洛因1 次；另基於施用第二級毒品甲基安非他命（
    起訴書誤載為安非他命）之犯意，於前揭強制戒治執行完畢
    釋放後5 年內之94年1 月17日11時許，在高雄縣甲仙鄉和安
    村網球場內，以將甲基安非他命置入玻璃球內點火燒烤以吸
    取煙霧方式施用第二級毒品甲基安非他命1 次。嗣為警於94
    年1 月17日15時15分許，在高雄縣甲仙鄉東安村白雲巷白雲
    仙谷查獲，並扣得甲○○所有供施用毒品所用含有第一級毒
    品海洛因成分之白粉（驗後淨重0.05公克）、含有第二級毒
    品甲基安非他命成分之晶體（驗後毛重0.2 公克）、含有第
    一級毒品海洛因殘渣及第二級毒品甲基安非他命殘渣之針筒
    1 支、吸食器1 支、外觀編號775 號吸管1 支）及含有第一
    級毒品海洛因殘渣之外觀編號776 號吸管1 支。
三、案經高雄縣政府警察局旗山分局報請臺灣高雄地方法院檢察
    署檢察官偵查起訴。
    理  由
一、前揭事實(一)業據被告甲○○於本院審理時為有罪陳述，核與
    被告於94年1 月17日17時許為警查獲後警詢時所排放之尿液
    ，經送驗結果確呈現嗎啡（為海洛因代謝物）及甲基安非他
    命陽性反應，此有臺灣檢驗科技股份有限公司94年2 月23日
    編號KＺ000000000000號檢驗報告在卷（見94毒偵1713號卷第
    13頁）可稽。(二)又扣案物品，經分別送驗結果，(1)送驗白粉
    確含有海洛因成分，有法務部調查局94年3 月9 日調科壹字
    第220019238 號鑑定通知書1 紙在卷（見94毒偵1713號卷第
    15 頁 卷）可稽；(2)送驗晶體確含有甲基安非他命成分，有
    高雄醫學大學附設中和紀念醫院94年5 月31日編號0000-000
    號檢驗報告在卷（見本院卷）可稽；(3)送驗針筒1 支、吸食
    器1 支、外觀編號775 號吸管1 支均含有海洛因殘渣及甲基
    安非他命殘渣，有高雄醫學大學附設中和紀念醫院94年5 月
    31 日 編號00 00-000 號、0000-000號、0000-000號檢驗報
    告各1 紙在卷（見本院卷）可稽；(4)外觀編號776 號吸管1
    支確含有海洛因殘渣，有高雄醫學大學附設中和紀念醫院94
    年5 月31日編號0000-000號檢驗報告在卷（見本院卷）可稽
    。(三)參以前揭被告尿液檢驗係呈現甲基安非他命陽性反應，
    並非安非他命陽性反應，而通常陳述均簡化甲基安非他命為
    安非他命之習慣，是認檢察官之追訴與被告所供承施用之安
    非他命應係甲基安非他命之意，併此敘明。(四)又被告前於90
    年間因施用毒品案件，經檢察官聲請本院以90年毒聲字第
    2377號裁定送觀察、勒戒後，認有繼續施用毒品傾向，經檢
    察官聲請本院以90年度毒聲字第3466號裁定施以強制戒治，
    先於91年1 月31日受本院90年度毒聲字第7685號裁定停止戒
    治付保護管束而釋放，於91年5 月14日保護管束期滿而強制
    戒治執行完畢之事實，有臺灣高等法院被告全國前案紀錄表
    、臺灣高雄地方法院檢察署刑案資料查註紀錄表、臺灣高雄
    地方法院檢察署檢察官保護管束指揮書、戒治處分執行指揮
    書各1 份在卷足參，是本件事證明確，應予依法論科。
二、(一)查海洛因及甲基安非他命分別係毒品危害防制條例第2 條
    第2項 第1 款及第2 款所明定之第一、二級毒品，本件被告
    甲○○前因施用毒品，經強制戒治執行完畢釋放後5 年內再
    犯本件犯行，核其所為係犯毒品危害防制條例第10條第1 項
    之施用第一級毒品罪及同條例第10條第2 項之施用第二級毒
    品罪。其所犯上開二罪，犯意各別，罪名不同，應分論併罰
    之。被告持有第一、二級毒品之行為已為其施用之高度行為
    所吸收，不另論罪。(二)又被告前於90年間因違反毒品危害防
    制條例案件，經法院判處有期徒刑10月確定，於92年5 月20
    日執行完畢，有臺灣高等法院被告全國前案紀錄表可參，其
    於執行完畢後5 年內再犯本件施用毒品犯行，為累犯，應依
    刑法第47條之規定加重其刑。(三)爰審酌被告前經觀察、勒戒
    、強制戒治、停止戒治付保護管束，竟仍不知戒慎，不思正
    當戒除惡習，惟念其行為係自我戕害及其犯後坦承犯行，態
    度尚稱良好等一切情狀，各酌情量處如主文所示之刑，並定
    其應執行之刑。(四)扣案含有第一級毒品海洛因成分之白粉（
    驗後淨重0.05公克）、含有第二級毒品甲基安非他命成分之
    晶體（驗後毛重0.2 公克）、扣案物品（針筒1 支、吸食器
    1 支、外觀編號775 號吸管1 支）內之海洛因殘渣及甲基安
    非他命殘渣、扣案之外觀編號776 號吸管1 支內之海洛因殘
    渣（因針筒及吸管材質均為塑膠、吸食器材質為玻璃，依一
    般物理認知，殘渣難認與玻璃、塑膠無法析離，且高雄醫學
    大學附設中和紀念醫院前揭檢驗報告亦未答覆無法析離，爰
    認得與海洛因、甲基安非他命殘渣析離），應依毒品危害防
    制條例第18條第1 項前段之規定，沒收銷燬之。至於送驗耗
    費之海洛因、甲基安非他命部分，既已滅失不存在，自無宣
    告沒收銷燬之必要。另扣案之針筒1 支、吸食器1 支、吸管
    2 支，均係被告所有供本件施用毒品所用之物，業據被告在
    本院審理時供承明確（見本院94年8 月5 日審判筆錄第4 頁
    ），應依刑法第38條第1 項第2 款之規定宣告沒收。
據上論斷，應依刑事訴訟法第273條之1第1項、第299條第1項前
段，毒品危害防制條例第10條第1 項、第2 項、第18條第1 項前
段，刑法第11條、第47條、第51條第5 款、第53條、第38條第1
項第2款，判決如主文。
本案經檢察官孫小玲到庭執行職務
中　　華　　民　　國　　94　　年　　8 　　月　　19　　日
                  刑事第十三庭  法　官  楊智守
以上證明與原本無異。
如不服本判決，應於判決送達後10日內，向本院提出上訴狀。
中　　華　　民　　國　　94　　年　　8 　　月　　19　　日
                                書記官  王美玲
附錄本案論罪科刑法條：
毒品危害防制條例第10條
施用第1級毒品者，處6月以上5年以下有期徒刑。
施用第2級毒品者，處3年以下有期徒刑。
